臺灣高等法院臺南分院刑事裁定
111年度聲字第407號
聲明異議人  
即  受刑人  吳豐全



上列聲明異議人即受刑人因不服臺灣臺南地方檢察署檢察官執行
指揮之命令（109年度執更字第2170號），聲明異議及聲請定應
執行刑，本院裁定如下：
    主  文
聲明異議及聲請均駁回。
    理  由
一、聲明異議意旨略以：㈠受刑人所犯數罪併罰有二裁判以上，
    經臺灣高等檢察署臺南檢察分署檢察官聲請裁定定應執行刑
    ，分別經本院109年度聲字第567號裁定（下稱A裁定）及109
    年度聲字第376號裁定（下稱B裁定）應執行有期徒刑6年10
    月、4年10月確定。而B裁定之9罪均為詐欺罪，犯罪日期自
    民國104年11月至105年4月間，與A裁定案件附表編號2至8，
    除編號2妨害自由一罪，其餘3至8罪均為詐欺罪，犯罪日期
    亦為104年11月，其最先判決日期為105年9月，依法全部可
    以併罰定應執行之刑，有同種犯罪案件，且犯罪日期相近且
    接續，應一併受法院審酌情狀裁定應執行刑，於受刑人自為
    有利，是檢察官將其分列為二案，一部分與B裁定編號1不同
    罪名之槍砲案件聲請本院裁定，另一部分聲請本院另案裁定
    應執行刑，亦未予受刑人陳述意見之機會，致受刑人受二案
    裁定之刑，以接續執行之不利結果，實屬指揮不當。㈡聲請
    本院裁定令檢察官就B裁定中之罪與A裁定編號2至8案件聲請
    裁定定應執行刑，並請恤酌受刑人為初犯，而所犯詐欺罪均
    為同一時期內所為，且受刑人除已繳納完畢科處之犯罪所得
    ，也與部分被害人達成和解並陸續以繳納部分賠償，105年
    度訴字第533號、106年度上訴字第340號內之被害人賴秋雄
    ，被告已盡自己所能部分和解新臺幣1萬元，請核定較低之
    應執行刑，給予受刑人自新機會云云。
二、按受刑人或其法定代理人或配偶以檢察官執行之指揮為不當
    者，得向諭知該裁判之法院聲明異議；法院應就異議之聲明
    裁定之，刑事訴訟法第484條、第486條分別定有明文。次按
    刑事訴訟法第484條所稱「諭知該裁判之法院」，乃指對被
    告之有罪判決，於主文內實際宣示其主刑、從刑之裁判而言
    。次按刑罰之執行，由檢察官依指揮書附具之裁判書為之，
    刑事訴訟法第457條第1項、第458條規定至明，故裁判一經
    確定，除該確定判決或定執行刑之裁定，經非常上訴或再審
    程序予以撤銷改判者外，原確定裁判有其執行力，檢察官即
    應據以執行（最高法院102年度台抗字第353號裁定意旨參照
    ）。再執行機關對於審判機關所為之裁判，並無審查內容之
    權，故裁判是否違法，並非執行機關所得過問，是聲明異議
    之對象，應係檢察官之執行指揮行為，而非檢察官據以指揮
    執行之裁判，故所稱「檢察官執行之指揮不當」，係指檢察
    官有積極執行指揮之違法及其執行方法有不當等情形而言；
    檢察官如依確定判決、裁定指揮執行，即無執行之指揮違法
    或其執行方法不當之可言，至於原確定判決、裁定，是否有
    認定事實錯誤或違背法令之不當，應循再審或非常上訴程序
    以資救濟，尚無對之聲明異議之餘地（最高法院108年度台
    抗字第79號裁定意旨參照）。是倘受刑人並非針對檢察官執
    行之指揮認有不當，其所為聲明異議於程序上已難謂適法，
    法院自應以裁定駁回其異議。經查：
  ㈠聲明異議人前因詐欺案件，經本院以108年度上訴字第909號
    判決撤銷改判處有期徒刑1年6月，並經最高法院以109年度
    台上字第1220號判決上訴駁回確定，有臺灣高等法臺灣高等
    法院被告前案紀錄表在卷可憑（見本院卷第37至39頁）。聲
    明異議人依上開確定判決入監服刑，是本院即為刑事訴訟法
    第484條所指之「諭知該裁判之法院」，而具有管轄權，先
    予說明。
  ㈡聲明異議人依A裁定應執行有期徒刑6年10月；依B裁定應執行
    有期徒刑4年10月，是檢察官依上開二確定裁定內容，接續
    執行該二執行刑，尚無違法或不當之處。至於聲明異議人聲
    明異議固以「B裁定之9罪均為詐欺罪，犯罪日期自104年11
    月至105年4月間，與A裁定案件附表編號2至8，除編號2妨害
    自由一罪，其餘3至8罪均為詐欺罪，犯罪日期亦為104年11
    月，其最先判決日期為105年9月，依法全部可以併罰定應執
    行之刑，檢察官將其分列為二案，一部分與B裁定編號1不同
    罪名之槍砲案件聲請裁定，另一部分聲請另案裁定應執行刑
    ，亦未予受刑人陳述意見之機會，致受刑人受二案裁定之刑
    ，以接續執行之不利結果，實屬指揮不當。」云云，然顯係
    對上揭刑事裁定是否違法、不當之質疑，與檢察官執行指揮
    是否不當無關，其所為聲明異議於程序上難謂適法。
三、又按依刑法第53條及第54條應依刑法第51條第5款至第7款之
    規定，定其應執行之刑者，由該案犯罪事實最後判決之法院
    之檢察官，聲請該法院裁定之。前項定其應執行之刑者，受
    刑人或其法定代理人、配偶，亦得請求前項檢察官聲請之，
    刑事訴訟法第477條定有明文。是受刑人若認其所犯數罪合
    於定執行刑，應依上開規定向該案犯罪事實最後判決之法院
    之檢察官聲請，再由檢察官向法院聲請之，受刑人並無直接
    向法院聲請定應執行刑之權利，倘其誤向法院聲請，自屬於
    法無據，法院應裁定駁回之。聲明異議人固聲請本院定應執
    行刑，然依前所述，其倘認尚有他案亦合於定應執行刑之規
    定，依法僅能依刑事訴訟法第477條第2項規定，請求檢察官
    向法院聲請定應執行刑，其逕行向本院聲請定應執行刑，於
    法亦有未合，應予駁回。
四、綜上所述，聲明異議人以前揭聲明異議意旨，指摘檢察官執
    行之指揮不當，容有誤解；另其逕行向本院聲請定應執行刑
    ，於法亦有未合，經核以上聲明異議及聲請均無理由，均應
    予駁回。
據上論結，應依刑事訴訟法第486條、第220條，裁定如主文。
中　　華　　民　　國　　111 　年　　5 　　月　　30　　日
                  刑事第四庭    審判長法  官  郭玫利
                                      法  官  林臻嫺 
                                      法  官  曾子珍
以上正本證明與原本無異。
如不服本裁定，應於收受本裁定後五日內向本院提出抗告狀。
　　　　　　　　　　　　　　　　　　　書記官  李淑惠　　
中　　華　　民　　國　　111 　年　　5 　　月　　30　　日